臺灣板橋地方法院刑事判決　　　　　　　94年度訴字第155 號
公　訴　人　臺灣板橋地方法院檢察署檢察官
被　　　告　甲○○
　　　　　　　　　　（另案在臺灣臺中監獄執行中）
上列被告因違反毒品危害防制條例案件，經檢察官提起公訴（93
年度核退毒偵字第1778號），經本院合議庭裁定改依簡式審判程
序審理並判決如下：
    主  文
甲○○連續施用第一級毒品，累犯，處有期徒刑壹年。又連續施
用第二級毒品，累犯，處有期徒刑柒月。應執行有期徒刑壹年伍
月。
    事  實
一、甲○○曾因違反麻醉藥品管理條例案件，經臺灣臺中地方法
    院於民國86年2 月5 日以85年度訴字第2682號刑事判決判處
    有期徒刑6 月，於同年3 月28日確定，甫於88年12月5 日執
    行完畢（本件構成累犯）。另曾於90年間因施用毒品案件，
    經臺灣桃園地方法院以90年度毒聲字第3444號裁定送觀察勒
    戒，於90年8 月10日入所執行，因認有繼續施用毒品傾向，
    經臺灣桃園地方法院裁定令入戒治處所施以強制戒治，而於
    90年9 月27 日 入所強制戒治，再於91年間經臺灣桃園地方
    法院以91年度毒聲字第514 號裁定停止戒治付保護管束，於
    91年11月11日因管束期滿，經臺灣桃園地方法院檢察署以91
    年度戒偵字第617 號為不起訴處分確定。又因施用毒品案件
    ，經臺灣臺中地方法院於93年10月18日以93年度訴字第1595
    號刑事判決判處有期徒刑10月，於同年11月15日確定（現正
    執行中）。詎其猶不知悛悔，復基於施用第一級毒品海洛因
    及第二級毒品安非他命之概括犯意，自93年10月18日後某日
    起至93年11月5 日10時40分許為警採集尿液前回溯26、96小
    時內某時止（扣除被告為警查獲後至採集其尿液時止之不可
    能施用毒品期間。又起訴書僅略載至93年11月初某日止，應
    予補充如上），在不詳處所及臺北縣新莊市○○路763 巷10
    號2 樓等處，連續施用第一級毒品海洛因及第二級毒品安非
    他命多次，為警於93年11月5 日1 時30分許，在臺北縣新莊
    市○○○路41號查獲，並扣得注射針筒1支。
二、案經臺北縣政府警察局新莊分局報請臺灣板橋地方法院檢察
    署檢察官偵查起訴。
    理  由
一、按除被告所犯為死刑、無期徒刑、最輕本刑為3 年以上有期
    徒刑之罪或高等法院管轄第1 審案件者外，於第1 次審判期
    日前之準備程序進行中，被告先就被訴事實為有罪之陳述時
    ，審判長得告知被告簡式審判程序之旨，並聽取當事人、代
    理人、辯護人及輔佐人之意見後，裁定進行簡式審判程序，
    刑事訴訟法第273 條之1 第1 項定有明文。經核本件被告甲
    ○○所犯係死刑、無期徒刑、最輕本刑為3 年以上有期徒刑
    以外之罪，其於準備程序中就被訴事實為有罪之陳述，經法
    官告知簡式審判程序之旨，並聽取公訴人、被告之意見後，
    本院爰依首揭規定，合議裁定由受命法官獨任進行簡式審判
    程序，合先敘明。
二、上揭事實業據被告甲○○於本院審理中坦承不諱（見本院刑
    事卷附之94年4 月22日準備程序筆錄第2 頁、簡式審判筆錄
    第2 頁），並被告為警查獲後所採集之尿液經送檢驗結果確
    呈鴉片類及安非他命類陽性反應，此有臺灣檢驗科技股份有
    限公司濫用藥物尿液檢驗報告、臺北縣政府警察局新莊分局
    查獲違反毒品危害防制條例採集尿液檢體送驗清單、臺北縣
    政府警察局新莊分局毒品危害防制條例犯罪嫌疑人姓名代碼
    對照表及93保年度保管字第9515號贓證物品清單各1 紙在卷
    可憑（見臺灣板橋地方法院檢察署93年度核退毒偵字第1778
    號偵查卷第5 至7 頁、第29頁）。按海洛因經注射或吸入人
    體後，約百分之80於24小時內自尿中排出，一般而言，尿液
    中能否驗出嗎啡陽性反應與其投與量、投與途徑、採尿時間
    、個人體質及檢測方法之靈敏度有關，國外曾有文獻報導注
    射6 毫克之海洛因鹽酸鹽，其代謝物嗎啡之平均可檢出時限
    約為26小時，業經行政院衛生署藥物食品檢驗局於81年9 月
    8 日以藥檢壹字第8114885 號函述綦詳。又甲基安非他命經
    口服投與後約百分之70於24小時內自尿中排出，約百分之90
    於96小時內自尿中排出，由於甲基安非他命成分之檢出與其
    投與方式、投與量、個人體質、採尿時間與檢測儀器之精密
    度等諸多因素有關，因此僅憑尿液中呈安非他命陽性反應，
    並無法確實推算吸食時間距採集時間之長短，惟依上述資料
    推斷，最長可能不會超過4 日，亦有行政院衛生署藥物食品
    檢驗局81年2 月8 日(81)藥檢一字第001156號函可按。又目
    前之尿液檢體毒品反應鑑驗方法，以氣相層析質譜儀分析法
    最為精確，茲經以該方法鑑驗出被告尿液確有鴉片類及安非
    他命類反應，是可確信被告於93年11月5 日10時40分許，經
    警查獲採得被告尿液檢體前，約分別於26小時、96小時內之
    某時，其各有施用第一級毒品海洛因及第二級毒品安非他命
    之行為。足徵被告前揭不利於己之自白，與事實相符，堪予
    採信。又被告前於90年間因施用毒品案件，經臺灣桃園地方
    法院以90年度毒聲字第3444號裁定送觀察勒戒，於90年8 月
    10日入所執行，因認有繼續施用毒品傾向，經臺灣桃園地方
    法院裁定令入戒治處所施以強制戒治，而於90年9 月27日入
    所強制戒治，再於91年間經臺灣桃園地方法院以91年度毒聲
    字第514 號裁定停止戒治付保護管束，於91年11月11日因管
    束期滿，經臺灣桃園地方法院檢察署以91年度戒偵字第 617
    號為不起訴處分確定。又因施用毒品案件，經臺灣臺中地方
    法院於93年10月18日以93年度訴字第1595號刑事判決判處有
    期徒刑10月，於同年11月15日確定（現執行中）等情，有臺
    灣桃園地方法院檢察署檢察官91年度戒偵字第617 號不起訴
    處分書、臺灣臺中地方法院93年度訴字第1595號刑事判決書
    及臺灣高等法院被告前案紀錄表各1 份在卷可憑。事證明確
    ，被告於強制戒治執行完畢後5 年內再犯本件施用第一級毒
    品及第二級毒品之犯行均堪以認定，應予依法論處。
三、查海洛因、安非他命分屬毒品危害防制條例第2 條第2 項第
    1 款所規定之第一級毒品及同條項第2 款所規定之第二級毒
    品，核被告所為，係犯毒品危害防制條例第10條第1 項之施
    用第一級毒品罪及同條第2 項之施用第二級毒品罪。被告施
    用第一、二級毒品前後非法持有第一、二級毒品之低度行為
    ，各應為施用之高度行為所吸收，均不另論罪。被告先後多
    次施用第一、二級毒品海洛因及安非他命之犯行，時間緊接
    ，所犯構成要件相同，各顯係基於概括犯意反覆為之，均為
    連續犯，應依刑法第56條規定各論以1 罪，並加重其刑。又
    被告所犯上開施用第一級毒品海洛因及施用第二級毒品安非
    他命2 罪間，犯意各別，行為亦殊，構成要件互異，應予分
    論併罰。再查，被告前有如事實欄所示之論罪科刑執行情形
    ，有上揭臺灣高等法院被告前案紀錄表1 份在卷可按，其於
    有期徒刑執行完畢後，5 年內再犯本件有期徒刑以上之罪，
    為累犯，應依法遞予加重其刑。爰審酌被告多次漠視法令之
    禁制，恣意濫用毒品，戕害己身，顯無悔改之意，惟於他人
    尚無明顯重大危害，及其犯後坦承犯行，態度良好等一切情
    狀，各量處如主文所示之刑，並定其應執行刑，以資懲儆。
    至扣案注射針筒1 支，非屬專供施用毒品器具，並據被告否
    認所有，亦查無證據可資證明為被告施用本件毒品犯行所用
    之物，爰不為沒收之諭知，附此敘明。
據上論斷，應依刑事訴訟法第273 條之1 第1 項、第299 條第 1
項前段，毒品危害防制條例第10條第1 項、第2 項，刑法第11條
前段、第56條、第47條、第51條第5 款，判決如主文。
本案經檢察官張云綺到庭執行職務。
中　　華　　民　　國　　94　　年　　4 　　月　　29　　日
                          刑事第十八庭  法  官  邱育佩
以上正本證明與原本無異。
如不服本判決，應於判決送達後10日內，向本院提出上訴狀（應
附繕本），上訴於臺灣高等法院。
                                        書記官  林貴卿
中　　華　　民　　國　　94　　年　　4 　　月　　29　　日
附錄本案論罪科刑法條全文
毒品危害防制條例第10條：
施用第一級毒品者，處六月以上五年以下有期徒刑。
施用第二級毒品者，處三年以下有期徒刑。
